臺灣臺北地方法院刑事判決
111年度審交簡上字第20號
上  訴  人
即  被  告  陳威宇



上列上訴人即被告因過失傷害案件，不服本院中華民國111年1月
26日所為111年度審交簡字第21號第一審刑事簡易判決（起訴案
號：110年度偵緝字第1680號），提起上訴，本院管轄之第二審
合議庭判決如下：
    主      文
上訴駁回。
    事實及理由
一、按被告於第二審經合法傳喚，無正當之理由不到庭者，得不
    待其陳述，逕行判決，刑事訴訟法第371條定有明文。次按
    對於簡易判決有不服而上訴者，得準用上開規定，同法第45
    5條之1第3項亦有明定。本案上訴人即被告陳威宇（下稱被
    告）經本院合法傳喚後，無正當理由未到庭，此有本院送達
    證書、刑事報到單在卷可稽（見本院審交簡上字卷第63頁、
    第69頁），按上規定，爰不待其陳述逕為一造辯論判決。
二、本案經本院管轄第二審之合議庭審理結果，認原審判決以被
    告所為係犯刑法第284條前段之過失傷害罪，判處有期徒刑2
    月，如易科罰金，以新臺幣（下同）1,000元折算1日，核其
    認事用法均無違誤，量刑亦屬妥適，應予維持。其事實、證
    據及理由，除補充更正如下外，其餘均引用第一審判決書之
    記載（如附件）：
　㈠第一審判決書事實及理由欄一、第2行所載「普通重型機車」
    ，應予更正為「普通輕型機車」。
　㈡第一審判決書事實及理由欄一、段末另補充記載「陳威宇於
    肇事後，在有偵查犯罪職權之機關或公務員未發覺犯人為何
    人前，即留在現場向據報到場處理之警員坦承其肇事，自首
    而接受裁判」。
　㈢證據部分另應補充增列「被告陳威宇於本院準備程序中之自
    白（見本院審交簡上字卷第50頁）」。
三、被告上訴意旨略以：原審量刑過重，我已經與告訴人簡秀妮
    和解了，希望可以判輕一點云云。
四、維持原判決及駁回上訴之理由：
　㈠按關於刑之量定及緩刑之宣告，係實體法上賦予法院得為自
    由裁量之事項，倘其未有逾越法律所規定之範圍，或濫用其
    權限，即不得任意指摘為違法（最高法院75年台上字第7033
    號判決先例意旨可資參照）；且在同一犯罪事實與情節，如
    別無其他加重或減輕之原因，下級審量定之刑，亦無過重或
    失輕之不當情形，則上級審法院對下級審法院之職權行使，
    原則上應予尊重（最高法院85年度台上字第2446號判決意旨
    可資參照）。　　
　㈡經查，原審認被告係犯刑法第284條前段之過失傷害罪，罪證
    明確，復於量刑時已審酌被告肇事之過失情節及告訴人所受
    傷勢，復考量被告犯後坦承犯行，於原審審理時，被告與告
    訴人請求金額有所落差，致調解不成立，暨被告自述：國中
    畢業之最高學歷，目前無業，離婚，須扶養父親等語之智識
    程度及家庭經濟狀況及犯罪所生危害等一切情狀，而量處前
    揭所示之刑度，就其量刑輕重之準據，顯已注意適用刑法第
    57條之規定，於法並無不合，量刑亦屬妥適，難認有何裁量
    權濫用、違反刑事處罰原則之處，本院自當予以尊重。
　㈢又被告於本院準備程序中固與告訴人達成調解，約定自民國1
    11年6月起，按月於每月6日以前給付5,000元，以此分期給
    付方式給付告訴人共計3萬元等情，有調解筆錄在卷可稽（
    見本院審交簡上字卷第57頁），惟告訴人於111年6月14日本
    院審理時陳稱：被告完全沒有付款，態度太差，不要輕判，
    被告之前態度也很差等語（見本院審交簡上字卷第73頁），
    足見被告雖已與告訴人達成調解，然並未依約履行賠付告訴
    人，或獲得告訴人之諒解，此與被告於原審時未賠償告訴人
    之情形，實無二致，並無從據以為量刑減輕之事由。本院綜
    查前揭情事，認迄至本案言詞辯論終結前，得據以為量刑審
    酌之因素並未改變，原審量刑並無違誤或不當之處。被告指
    摘原審量刑欠允，據為請求撤銷原審判決，尚屬無據，本件
    上訴為無理由，應予駁回。
據上論斷，應依刑事訴訟法第455條之1第1項、第3項、第368條
、第371條、第373條，判決如主文。
本案經檢察官楊石宇提起公訴，檢察官劉文婷、謝雨青到庭執行
職務。　
中　　華　　民　　國　　111 　年　　6 　　月　　28　　日
　　　　　　　　　刑事第二十二庭審判長法　官  莊書雯
　　　　　　　　　                    法  官  廖棣儀
　　　　　　　　　                    法  官  葉詩佳
上正本證明與原本無異。
不得上訴。
                                      書記官  巫佳蒨
中　　華　　民　　國　　111 　年　　6 　　月　　28　　日
附件：
臺灣臺北地方法院刑事簡易判決
111年度審交簡字第21號
公  訴  人  臺灣臺北地方檢察署檢察官
被      告  陳威宇



上列被告因過失傷害案件，經檢察官提起公訴（110年度偵緝字
第1680號），嗣因被告自白犯罪，本院裁定以簡易判決處刑（原
案號：110年度審交易字第654號），判決如下：
    主  文
陳威宇犯過失傷害罪，處有期徒刑貳月，如易科罰金，以新臺幣
壹仟元折算壹日。
    事實及理由
一、犯罪事實要旨：
　　陳威宇於民國110年1月29日上午7時44分許，騎乘車牌號碼0
    00-000號普通重型機車上路，本應注意駕駛汽車(含機車)應
    遵守交通標線之指示行駛，且行經無號誌之交岔路口應減速
    慢行，作隨時停車之準備，而依當時情形並無不能注意之情
    事，竟疏未注意及此，未依地面交通標線指示之行車方向，
    逆向沿臺北市萬華區西園路二段225巷由西往東行駛，駛至
    西園路二段225巷與東園街28巷之無號誌交岔路口，又未減
    速慢行至可隨時停車之狀態，適簡秀妮騎乘車牌號碼000-00
    00號普通重型機車沿東園街28巷由南向北直行至該路口，二
    車發生碰撞，簡秀妮因此受有左側手部挫擦傷、左側肩膀挫
    傷、左側膝部挫傷、鼻挫傷合併出血、上門牙牙齒挫傷、左
    側手肘挫傷及右手挫傷等傷害。
二、上開犯罪事實有下列證據可證：
　㈠告訴人簡秀妮於警詢、偵訊及本院訊問時之指述。
　㈡道路交通事故現場圖、道路交通事故調查報告表㈠、㈡、談話
    紀錄表、補充資料表、監視器影像及翻拍照片、現場照片、
    初步分析研判表各1份。
　㈢道路交通事故肇事人自首情形紀錄表1份。
　㈣臺北市立聯合醫院（和平院區）診斷證明書1份。
　㈤被告陳威宇於偵訊及本院訊問時之自白。
三、按駕駛人駕駛汽車，應遵守道路交通標誌、標線、號誌之指
    示；行經無號誌之交岔路口，應減速慢行，作隨時停車之準
    備。道路交通安全規則第90條第1項、第93條第1項第2款定
    有明文。查被告於上開時、地駕駛普通重型機車，未依地面
    行車方向標線指示，逆向沿臺北市萬華區西園路二段225巷
    由西往東行駛，且行至首揭無號誌交岔路口亦未減速慢行至
    可隨時停車之狀態，致撞及告訴人機車而肇事，其駕車行為
    自有過失，又告訴人因本件交通事故前往醫院治療，經診斷
    受有首揭傷害，從而被告之過失行為與告訴人之傷害結果間
    ，具有相當因果關係甚明。核被告所為，係犯刑法第284條
    前段之過失傷害罪。觀以員警製作之被告道路交通事故肇事
    人自首情形紀錄表，其上明確記載：「報案人或勤指中心轉
    來資料未報明肇事人姓名，處理人員前往現場處理時，肇事
    人在場，並當場承認為肇事人。」等語，足認被告對到場但
    尚不知肇事者為何人之員警陳明其係肇事之一方之事實，應
    認符合自首要件，本院審酌被告此舉確能減輕員警查緝真正
    行為人之負擔，爰依刑法第62條前段規定減輕其刑。
四、爰審酌被告肇事之過失情節及告訴人所受傷勢，復考量被告
    犯後坦承犯行，於本院審理時，被告與告訴人請求金額有所
    落差，致調解不成立，暨被告自述：國中畢業之最高學歷，
    目前無業，離婚，須扶養父親等語之智識程度及家庭經濟狀
    況，及犯罪所生危害等一切情狀，量處如主文所示之刑，並
    諭知易科罰金之折算標準。　　
五、依刑事訴訟法第449條第2項、第3項，逕以簡易判決處刑如
    主文。
六、如不服本判決，應於收受送達判決之日起20日內，向本院提
    起上訴（須附繕本）。
七、本件經檢察官楊石宇提起公訴、檢察官朱玓到庭執行職務。
中　　華　　民　　國　　111 　年　　1 　　月　　26　　日
                  刑事第二十庭  法  官  宋恩同
以上正本證明與原本無異。　　　　　　　　　
如不服本判決應於收受送達後20日內向本院提出上訴書狀，並應
敘述具體理由；其未敘述上訴理由者，應於上訴期間屆滿後20日
內向本院補提理由書（均須按他造當事人之人數附繕本）「切勿
逕送上級法院」。告訴人或被害人如對於本判決不服者，應具備
理由請求檢察官上訴，其上訴期間之計算係以檢察官收受判決正
本之日期為準。因疫情而遲誤不變期間，得向法院聲請回復原狀
。
                                書記官  黃勤涵
中　　華　　民　　國　　111 　年　　1 　　月　　26　　日
附錄本案論罪科刑法條全文：
刑法第284條
因過失傷害人者，處1 年以下有期徒刑、拘役或10萬元以下罰金
；致重傷者，處3 年以下有期徒刑、拘役或30萬元以下罰金。